臺灣臺中地方法院刑事判決　　　　　　　　　　　　　九十三年度易字第二五五號
　　公　訴　人　臺灣臺中地方法院檢察署檢察官
　　被　　　告　乙○○
右列被告因竊盜案件，經檢察官聲請簡易判決處刑（九十二年度偵字第一四八五六號
），本院臺中簡易庭認不宜逕以簡易判決處刑（九十三年度中簡字第八九號），簽移
本院刑事庭依通常程序審理，本院判決如左：
    主  文
乙○○以詐術得財產上不法之利益，處拘役參拾日，如易科罰金，以佰元折算壹日
。
    事  實
一、乙○○與丙○○均為大宇資訊股份有限公司（下稱大宇公司）之「魔力寶貝」線
    上遊戲的玩家。乙○○與丙○○前曾同在中華電信股份有限公司共事，嗣乙○○
    經由不詳管道得悉丙○○向大宇公司申請之「魔力寶貝」線上遊戲的帳號（ｙｏ
    ｅｒｂｏｙｓ）及密碼，旋意圖為自己不法之利益，於民國九十二年四月十日十
    七時六分至十七分許，在其位於臺中市○○區○○路一一二號住處，以個人電腦
    連線大宇公司之電腦「金牛伺服器」，並輸入丙○○前開「魔力寶貝」線上遊戲
    的帳號及密碼，進入大宇公司之電腦「金牛伺服器」，致大宇公司陷於錯誤，誤
    認確係丙○○合法進入該公司的電腦「金牛伺服器」，而提供「魔力寶貝」線上
    遊戲供乙○○使用，而使用丙○○以金錢向大宇公司購買包月制之遊戲時數，乙
    ○○即以此方法取得免費使用「魔力寶貝」線上遊戲之財產上不法之利益。乙○
    ○復意圖為自己不法之所有，於上開登入遊戲時間，先將丙○○在該帳號內所虛
    擬之角色「ｆｒｅｎｉ」及「幻心」名下，分別如附表所示之魔幣、「殺人螳螂
    」等虛擬寶物之電磁紀錄（價值約新臺幣【下同】三萬元）丟出（Ｄｒｏｐ）或
    賣給遊戲中的ｎｐｃ被系統回收後，再接續由乙○○向大宇公司申請之「魔力寶
    貝」線上遊戲的帳號（0000000000）內所虛擬之角色「不惑仙」，於
    同日十七時十六分至十七分許撿起（Ｐｉｃｋｕｐ）而移轉至其角色名下供自己
    日後把玩使用，竊得該虛擬寶物之電磁紀錄，破壞丙○○對前開虛擬寶物之電磁
    紀錄的持有支配關係，並建立新的持有支配關係。嗣因丙○○以電腦上網連線「
    魔力寶貝」線上遊戲時，發現其帳號內所虛擬之上開角色被刪除，遂於九十二年
    四月二十五日向臺中縣警察局烏日分局報案處理，經該局調閱大宇公司之遊戲歷
    程、會員資料後，始循線查悉上情。
二、案經丙○○訴由臺中縣警察局烏日分局報告臺灣臺中地方法院檢察署檢察官偵查
    後聲請簡易判決處刑。
    理  由
一、訊據被告乙○○固坦承於上開時、地，以其個人電腦連線至大宇公司電腦伺服器
    ，並輸入丙○○「魔力寶貝」線上遊戲的帳號及密碼，進入大宇公司之電腦伺服
    器，將丙○○在該帳號內所虛擬之角色「ｆｒｅｎｉ」及「幻心」名下，如附表
    所示之虛擬寶物之電磁紀錄，接續移轉至被告前開帳號內所虛擬之角色「不惑仙
    」名下等情，惟矢口否認有何為自己不法所有之意圖，辯稱：前開虛擬寶物原係
    伊所有而遭與被告關係密切之人所竊取，伊係為取回前開虛擬寶物而為前開行為
    云云。經查：
（一）虛擬角色「不惑仙」係被告向大宇公司申請之「魔力寶貝」線上遊戲帳號（0
      000000000）內之虛擬角色；虛擬角色「ｆｒｅｎｉ」及「幻心」係
      告訴人丙○○向大宇公司申請之「魔力寶貝」線上遊戲帳號（ｙｏｅｒｂｏｙ
      ｓ）內之虛擬角色，而虛擬角色「ｆｒｅｎｉ」及「幻心」名下，如附表所示
      之魔幣、「殺人螳螂」等虛擬寶物之電磁紀錄，確有於附表所示之時間，接續
      移轉至虛擬角色「不惑仙」名下等情，業據告訴人指訴綦詳，復經被告於偵審
      中供承明確，並有大宇公司之會員資料、儲值明細表、帳號00000000
      0及道具接收者之ＩＰ位置、帳號、帳號ｙｏｅｒｂｏｙｓ之遊戲歷程紀錄表
      等附卷可稽，堪信為真實。
（二）被告辯稱其所取得前開虛擬寶物，是其所有而遭他人自其帳號所竊取云云，並
      陳稱曾報警處理一節，然查卷附之刑事案件報案證明申請書（見偵查卷第二三
      頁），被告雖曾於九十二年三月二十一日二十一時許因網路竊盜案件向臺中市
      警察局第五分局水湳派出所報案，然依該證明書（五）遺（損）失物品項下記
      載：魔幣損失二十萬七千八百四十四元，寵物損失六隻，共值約三千元等情，
      核與告訴人所指訴遭竊及被告供承自告訴人帳號取得之如附表所示之虛擬寶物
      之數量：魔幣（含寵物賣給遊戲中的npc 被系統回收換得魔幣部分）共計三十
      七萬八千九百五十三元、寵物共計十一隻等損失顯不相符，被告辯稱其認為遭
      竊之虛擬寶物數量，顯與其自告訴人帳號內所取得如附表所示之虛擬寶物不符
      。其次，被告空言泛稱其所取得如附表所示之電磁紀錄，係其前遭與告訴人關
      係密切之人所竊云云，並未據其具體指陳遭竊之虛擬寶物為何，復未據被告提
      出證據證明與如附表所示之虛擬寶物是否具有同一性。且綜覽全卷相關遊戲歷
      程資料，亦無從審認有何被告所謂「與告訴人關係密切之人」竊取被告虛擬寶
      物，又何人係與告訴人關係密切之人？關係如何密切？如何竊取？並無事證為
      憑，容係臆測之詞，且被告既懷疑告訴人以外之人，何以進入告訴人之帳號？
      殊與事理有違。
（三）再者，被告縱然有所懷疑，自得循求正當法律程序圖救濟之道，豈得未經告訴
      人同意且無法律授權之下，登入告訴人於大宇公司之遊戲帳號，並為丟出虛擬
      寶物或將之賣給遊戲中的npc被系統回收後，再行撿起置於自己遊戲角色名下
      ，其所為自無法律上正當性，且被告於取得告訴人之虛擬寶物後隨即刪除告訴
      人之遊戲角色，事後亦未告知告訴人上情，顯有避免遭人察覺之作為與企圖。
      被告所辯自告訴人帳號內取回其所遭竊之電磁紀錄一節，業與其報案內容不符
      ，難認具有同一性，且其無端指射與被告有密切關係之人竊取其虛擬寶物，亦
      乏事實根據，不足採信。
（四）綜上所述，本件事證明確，被告犯行洵堪認定。
二、被告乙○○未經告訴人丙○○同意，輸入告訴人向大宇公司申請之「魔力寶貝」
    線上遊戲之帳號及密碼，進入大宇公司之電腦伺服器，致大宇公司陷於錯誤，誤
    認確係告訴人合法進入該公司的電腦伺服器，而提供「魔力寶貝」線上遊戲供其
    使用，而使用告訴人以金錢向大宇公司購買包月制之遊戲時數，被告即以此方法
    取得免費使用「魔力寶貝」線上遊戲之財產上不法之利益，核其所為，係犯刑法
    第三百三十九條第二項之詐欺得利罪。按刑法第三百二十三條原規定「電能、熱
    能及其他能量或電磁紀錄，關於本章（竊盜罪章），以動產論。」，而稱電磁紀
    錄，係指以電子、磁性或其他無法以人之知覺直接認識之方式所製成之紀錄，而
    供電腦處理之用者，刑法第二百十條第三項亦定有明文。「魔力寶貝」線上遊戲
    之虛擬寶物，係由玩家所虛擬之角色在線上遊戲進行過程中，透過虛擬角色之能
    力、修練及經驗而取得，並儲存於大宇公司的電腦伺服器內，其性質即係以電子
    、磁性或其他無法以人之知覺直接認識之方式所製成之紀錄，而供電腦處理之用
    ，係屬電磁紀錄。是虛擬寶物之電磁紀錄雖為無體物，仍得為竊盜罪之客體，如
    行為破壞原持有人對於該電磁紀錄之持有支配關係，而建立新的持有支配關係，
    即該當刑法第三百二十三條、第三百二十條第一項之普通竊盜罪的構成要件。惟
    被告行為後，刑法第三百二十三條及妨害電腦使用罪章業經立法院於九十二年六
    月三日三讀修正通過，並經總統於同年月二十五日以華總一義字第０９２００１
    １６２２０號令公布施行，同年月二十七日發生效力。除於刑法第三百二十三條
    刪除有關「電磁紀錄」之規定外，並增訂刑法第三百五十九條無故取得、刪除或
    變更他人電腦或其相關設備之電磁紀錄罪的規定。被告犯罪後法律已有變更，比
    較新舊法（新法即刑法第三百五十九條【法定刑為五年以下有期徒刑、拘役或科
    或併科二十萬元以下罰金】及舊法即刑法第三百二十三條、第三百二十條第一項
    【法定刑為五年以下有期徒刑、拘役或五百元以下罰金】）之結果，以舊法有利
    於被告，依刑法第二條第一項但書之規定，應適用最有利於被告之舊法，即行為
    時之刑法第三百二十三條、第三百二十條第一項之普通竊盜罪處罰。核被告前開
    竊取虛擬寶物之電磁紀錄的行為，係犯刑法第三百二十三條、第三百二十條第一
    項之普通竊盜罪。被告先後於附表所示之時間，將附表所示之魔幣、「殺人螳螂
    」等虛擬寶物之電磁紀錄，移轉至虛擬角色「不惑仙」名下，而竊取該虛擬寶物
    之電磁紀錄，破壞告訴人對前開虛擬寶物之電磁紀錄的持有支配關係，並建立新
    的持有支配關係之行為，係基於同一竊取他人電磁紀錄犯意下之接續行為，僅侵
    害一個法益，為接續犯，只論以單純一罪。所犯前開刑法第三百三十九條第二項
    之詐欺得利罪及刑法第三百二十三條、第三百二十條第一項之普通竊盜罪間，有
    方法結果之牽連關係，為牽連犯，依刑法第五十五條規定，從一重以刑法第三百
    三十九條第二項之詐欺得利罪處斷。又檢察官認被告所為，另涉有刑法第三百五
    十二條第二項之干擾電磁紀錄罪嫌，惟按告訴乃論之罪，未經告訴者，應諭知不
    受理之判決；又檢察官聲請以簡易判決處刑之案件，經法院認應為不受理判決之
    諭知者，應適用通常程序審判之，不應以簡易程序行之，刑事訴訟法第三百零三
    條第三款、第四百五十二條、第四百五十一條之一第四項但書第三款分別定有明
    文。查刑法第三百五十二條第二項之干擾電磁紀錄罪，依同法第三百五十七條規
    定，須經告訴乃論，而被告前揭干擾電磁紀錄犯行，綜觀全卷，並未據被害人大
    宇公司對此提出告訴，其訴追要件容有欠缺，依前開規定，被告此部分犯行原應
    諭知不受理判決，惟聲請簡易判決處刑意旨認此與前揭成罪之竊盜電磁紀錄及詐
    欺得利犯行部分有牽連犯之裁判上一罪，爰不另為不受理之諭知。爰審酌被告查
    無前科，有臺灣高等法院被告全國前案紀錄表在卷足憑，素行尚佳，因懷疑與告
    訴人關係密切之人竊取其虛擬寶物，竟未經同意或有法律授權，而輸入他人帳號
    密碼，詐得免費使用線上遊戲之財產上不法之利益，並竊取與其懷疑遭竊內容顯
    不相符之他人虛擬寶物等電磁紀錄，犯罪動機及目的均非良善，惟犯罪手段尚稱
    平和，被害人所受損害並非甚鉅，然迄今未與告訴人達成和解，犯後供承部分事
    實，但仍執前詞否認犯行，態度不佳等一切情狀，量處如主文所示之刑，並諭知
    易科罰金之折算標準，以示懲儆。
據上論斷，應依刑事訴訟法第四百五十二條、第二百九十九條第一項前段，刑法第二
條第一項但書、第三百二十條第一項、第三百二十三條、第三百三十九條第二項、第
一項、第五十五條、第四十一條第一項前段，罰金罰鍰提高標準條例第一條前段、第
二條，判決如主文。
本案經檢察官甲○到庭執行職務
中      華      民      國    九十三    年      七      月      八      日
                                臺灣臺中地方法院刑事第八庭
                                    審判長法  官   朱  光  國
                                          法  官   鍾  堯  航
                                          法  官   吳  崇  道
右正本證明與原本無異。
如不服本判決，應於判決送達後十日內向本院提出上訴狀，上訴於臺灣高等法院臺中
分院( 須附繕本 )。
                                          書記官
中      華      民      國    九十三    年      七      月      八      日
附錄本案論罪科刑法條全文︰
刑法第三百二十條
意圖為自己或第三人不法之所有，而竊取他人之動產者，為竊盜罪，處五年以下有期
徒刑、拘役或五百元以下罰金。
意圖為自己或第三人不法之利益，而竊佔他人之不動產者，依前項之規定處斷。
前二項之未遂犯罰之。
刑法第三百二十三條
電能、熱能及其他能量或電磁紀錄，關於本章之罪，以動產論。
刑法第三百三十九條
意圖為自己或第三人不法之所有，以詐術使人將本人或第三人之物交付者，處五年以
下有期徒刑、拘役或科或併科一千元以下罰金。
以前項方法得財產上不法之利益或使第三人得之者，亦同。
前二項之未遂犯罰之。
附表：
┌────────────────────────────┐
│角色名稱：ｆｒｅｎｉ                                    │
├──┬──────┬───┬──────────────┤
│編號│  虛擬寶物  │數  量│行為時間（九十二年四月十日）│
├──┼──────┼───┼──────────────┤
│ 一 │魔幣        │152797│十七時九分丟出寵物換得之魔幣│
│    │            │      │、十七時十七分撿起          │
├──┼──────┼───┼──────────────┤
│ 二 │殺人螳螂    │一個  │十七時六分丟出              │
│    │            │      │十七時十六分撿起            │
├──┼──────┼───┼──────────────┤
│ 三 │螳螂        │二個  │十七時六分丟出、            │
│    │            │      │十七時十六分撿起；          │
│    │            │      │十七時八分賣給npc換魔幣後、 │
│    │            │      │十七時九分丟出、十七時十七分│
│    │            │      │撿起                        │
├──┼──────┼───┼──────────────┤
│ 四 │致命螳螂    │一個  │十七時六分丟出              │
├──┼──────┼───┼──────────────┤
│ 五 │水龍蜥      │一個  │十七時八分賣給npc換魔幣後、 │
│    │            │      │十七時九分丟出、十七時十七分│
│    │            │      │撿起                        │
├──┼──────┼───┼──────────────┤
│ 六 │黃蠍        │一個  │同右                        │
├──┼──────┼───┼──────────────┤
│ 七 │死亡蜂      │一個  │同右                        │
├──┴──────┴───┴──────────────┤
│角色名稱：幻心                                          │
├──┬──────┬───┬──────────────┤
│編號│  虛擬寶物  │數  量│行為時間（九十二年四月十日）│
├──┼──────┼───┼──────────────┤
│ 一 │魔幣        │226156│十七時十分丟出18381、       │
│    │            │      │十七時十六分撿起；          │
│    │            │      │十七時十二分丟出寵物換得之魔│
│    │            │      │幣207775、十七時十六分撿起  │
├──┼──────┼───┼──────────────┤
│ 二 │星菇        │一個  │十七時十一分賣給npc換魔幣後 │
│    │            │      │十七時十二分丟出、十七時十六│
│    │            │      │分撿起                      │
├──┼──────┼───┼──────────────┤
│ 三 │耳兔蝙蝠    │一個  │同右                        │
├──┼──────┼───┼──────────────┤
│ 四 │赤目螳螂    │一個  │同右                        │
├──┼──────┼───┼──────────────┤
│ 五 │黃蜂        │一個  │同右                        │
└──┴──────┴───┴──────────────┘
